【裁判字號】    95,訴,2090
【裁判日期】    950822
【裁判案由】    毒品危害防制條例
【裁判全文】
臺灣臺中地方法院刑事判決              95年度訴字第2090號
公  訴  人  臺灣臺中地方法院檢察署檢察官
被      告  甲○○
上列被告因毒品危害防制條例案件，經檢察官提起公訴（九十五
年度毒偵字第一三號、第一三八四號、第二一三九號），被告於
本院行準備程序時就被訴事實為有罪之陳述，經受命法官聽取當
事人意見後，由本院合議庭裁定以簡式審判程序審理，判決如下
：
    主  文
甲○○連續施用第一級毒品，累犯，處有期徒刑壹年，扣案第一
級毒品海洛因包（壹包淨重零點柒公克、空包裝重零點貳零
公克；壹包淨重零點壹玖公克、空包裝重零點貳壹公克；壹包淨
重零點零捌公克、空包裝重零點零公克）均沒收銷燬之，注射
針筒柒支沒收。
    犯罪事實
一、甲○○前曾於民國九十一年間因違反毒品危害防制條例案件
    ，經本院裁定送強制戒治後，於九十二年八月十五日釋放。
    復於九十三年間，因違反毒品危害防制條例案件（施用第一
    級毒品海洛因），經本院判處有期徒刑十月確定，嗣與另案
    定應執行刑一年，於九十四年九月十六日因縮短刑期執行完
    畢出監。詎仍不思悛悔，復基於施用第一級毒品海洛因之概
    括犯意，自民國九十四年九月十九日晚上某時起，至九十五
    年四月十九日晚上某時止，在臺中縣后里鄉○○村○○路六
    十八巷二號家中等地，以將第一級毒品海洛因摻入針筒內注
    射之方式，約一天施用一次，連續施用第一級毒品海洛因多
    次。嗣分別於（一）九十四年十一月十五日二時四十分許，
    在臺中縣后里鄉○○路與南村路口，為警查獲，並扣得其所
    有第一級毒品海洛因一包（淨重○．三七公克、空包裝重○
    ．二○公克）、注射針筒五支。（二）九十五年二月二十六
    日十五時三十分許，在臺中縣后里鄉○○村○○路六十八巷
    二號，為警查獲，並扣得其所有第一級毒品海洛因一包（淨
    重○．一九公克、空包裝重○．二一公克）、注射針筒二支
    。（三）九十五年四月十九日二十二時三十分許，在臺中縣
    后里鄉○○村○○路六十八巷口，為警查獲，並扣得其所有
    第一級毒品海洛因一包（淨重○．○八公克、空包裝重○．
    三○公克）。
二、案經臺中縣警察局大甲分局報請臺灣臺中地方法院檢察署檢
    察官偵查起訴。
    理    由
一、訊據被告甲○○對於前揭犯罪事實坦承不諱，而被告先後三
    次查獲當日經警採集尿液送鑑結果，確均呈嗎啡陽性反應，
    分別有九十四年十一月二十二日詮昕科技股份有限公司濫用
    藥物尿液檢驗報告書、中山大學附設醫院九十五年三月十六
    日及九十五年四月二十七日檢驗報告各一紙附卷可參，此外
    復有扣案之第一級毒品海洛因三包、注射針筒七支可稽。查
    被告前於九十一年間因施用毒品案件，經強制戒治後，於九
    十二年八月十五日釋放等情，有臺灣高等法院被告前案紀錄
    表、刑案資料查註紀錄表在卷足憑。其於強制戒治完畢後五
    年內再犯本件施用毒品罪，依毒品危害防制條例第二十三條
    第二項之規定，即應依法追訴。綜上所陳，本案事證已臻明
    確，被告犯行洵堪認定。
二、核被告所為，係犯毒品危害防制條例第十條第一項之施用第
    一級毒品罪。被告持有第一級毒品海洛因進而施用之，其持
    有之低度行為應為施用之高度行為所吸收，不另論罪。惟按
    ，被告行為後，刑法第二條第一項業經總統於九十四年二月
    二日以華總一義字第Ｚ0000000000號令修正公布
    ，並刪除刑法第五十六條規定，且自九十五年七月一日起施
    行（下稱新法；修正前刑法下稱舊法）。而新法第二條第一
    項之規定，係規範行為後法律變更所生新舊法律比較適用之
    準據法，於新法施行後，應適用新法第二條第一項之規定，
    為「從舊從輕」之比較。按新法已刪除刑法第五十六條連續
    犯規定，則被告之犯行，因行為後新法業已刪除連續犯之規
    定，此刪除雖非犯罪構成要件之變更，但顯已影響行為人刑
    罰之法律效果，自屬法律有變更，而被告多次施用第一級毒
    品犯行，依舊法本可分別依連續犯論以裁判上一罪，依新法
    則應數罪併罰，新法顯然不利於被告，依刑法第二條第一項
    前段之規定，本案仍應適用舊法即行為時刑法第五十六條規
    定論罪科刑。是以，被告連續多次施用第一級毒品之犯行，
    時間緊接，觸犯構成要件相同之罪名，顯係基於概括犯意而
    反覆為之，為連續犯，應依修正前刑法第五十六條規定，論
    以一罪，並加重其刑。又被告前於九十三年間，因施用第一
    級毒品海洛因而違反毒品危害防制條例案件，經本院判處有
    期徒刑十月確定，嗣與另案定應執行刑一年，於九十四年九
    月十六日因縮短刑期執行完畢出監，此有被告前案紀錄表乙
    紙附卷可稽，茲於五年以內再故意犯本件有期徒刑以上之罪
    ，不論依修正前之刑法第四十七條，或修正後之刑法第四十
    七條第一項之規定，均構成累犯，對被告而言並無有利或不
    利之情形，自不生新舊法比較之問題，應逕依修正前之刑法
    第四十七條，論以累犯，並遞加重其刑。爰審酌被告有多次
    施用毒品前科，經送觀察、勒戒，仍一再施用毒品，最後一
    次施用第一級毒品海洛因經判處有期徒刑十月，量刑自不宜
    較前案為輕，惟其於本院審理中坦承犯行，尚有悔意之犯後
    態度，且施用毒品者均有相當程度之生理成癮性及心理依賴
    性，其犯罪心態與一般刑事犯罪之本質並不相同，容應以病
    人之角度為考量，並側重適當之醫學治療及心理矯治為宜，
    量刑不宜過重等一切情狀，量處如主文所示之刑。
三、扣案第一級毒品海洛因三包（一包淨重○．三七公克、空包
    裝重○．二○公克；一包淨重○．一九公克、空包裝重○．
    二一公克；一包淨重○．○八公克、空包裝重○．三○公克
    ），應依毒品危害防制條例第十八條第一項前段沒收銷燬之
    ；扣案之注射針筒七支，為供施用安非他命所用之物，且為
    被告所有，業經被告供明在卷可按，爰依刑法第三十八條第
    一項第二款併予宣告沒收。
據上論斷，應依刑事訴訟法第二百七十三條之一第一項、第二百
九十九條第一項前段，毒品危害防制條例第十條第一項、第十八
條第一項前段，刑法第十一條、第二條第一項前段、修正前第五
十六條、修正前第四十七條、第三十八條第一項第二款，判決如
主文。
本案經檢察官黃雅楓到庭執行職務。
中    華    民    國    95    年    8     月     22   日
                  刑事第十五庭  法  官  陳宗賢
上正本證明與原本無異。
如不服本判決，應於送達後十日內向本院提出上訴狀（須附繕
本），上訴於台灣高等法院台中分院。
                                書記官  劉家瑜
中    華    民    國    95    年    8     月     22   日
附錄論罪科刑法條
毒品危害防制條例第十條第一項
施用第一級毒品者，處六月以上五年以下有期徒刑。


司法院資訊處製作；財團法人民間司法改革基金會備份。
